【裁判字號】    88,易,5300
【裁判日期】    890303
【裁判案由】    傷害等
【裁判全文】
臺灣高雄地方法院刑事判決                        八十八年度易字第五三號
    公  訴  人  臺灣高雄地方法院檢察署檢察官
    被      告  乙○○
右列被告因傷害等案件，經檢察官提起公訴（八十八年度偵字第一九四九六號），本
院判決如左：
    主  文
乙○○無罪。
其餘被訴傷害及毀損器物罪部分公訴不受理。
    理  由
壹、公訴意旨略以：如附件起訴書所載。
貳、被告無罪部分：
  一、按犯罪事實應依證據認定之，無證據不得推定其犯罪事實。又不能證明被告犯
      罪者，應諭知無罪之判決，刑事訴訟法第一百五十四條、第三百零一條第一項
      分別定有明文。訊據被告乙○○固不諱言曾於民國八十八年七月十五日下午一
      時許，在高雄市○○區○○路三七○號巷口附近，與告訴人甲○○因債務問題
      互有爭執，進而持鋁棒毆打甲○○身體及毀損車子等事實，惟堅決否認有何妨
      害自由犯行，並辯稱：伊並未取走甲○○行動電話等語。而本件公訴人認被告
      涉犯刑法第三百零四條第一項之強制罪嫌，無非係以告訴人之指訴及告訴人為
      被告毆打後，至警局報案時曾將行動電話遺失一事告知承辦警員丙○○，並由
      告訴人撥通該行動電話號碼與某不詳真實姓名人士交談後，再由警員丙○○在
      電話中要求持有人迅即返還告訴人，顯見該行動電話係被告毆打及毀損後強行
      取走為其論罪之主要依據。經查：
 （一）、告訴人雖於警訊時陳稱：被告將其毆傷並毀損車子後，強行將其所有之行
         動電話取走云云；然其於檢察官偵查時則陳稱：其並不知被告係如何將行
         動電話取走，事後報案時，曾在警局打其行動電話號碼後才知係被告持有
         云云；復於本院審理時改稱：其係事後檢查車子時才知行動電話遺失云云
         ，告訴人對於行動電話究係如何遺失一節，前後陳述不一，是其指述是否
         與事實相符，尚有可議，仍應調查其他積極證據為佐。
 （二）、另證人即高雄市政府警察局三民第二分局承辦警員丙○○於偵查及本院審
         理時均結證稱：告訴人在警局自行撥通行動電話號碼並與對方交談後，才
         改由其與之交談，而對方係某自稱（諧音）為「阿狗」、「阿國」或「阿
         強」者交付，嗣該持有人至警局返還行動電話時未作筆錄即行離去，現已
         無法找尋等語。姑不論上開行動電話號碼係告訴人自行撥通對話後，再交
         予執勤警員接聽，則該電話號碼是否確為告訴人所有及接聽電話者與告訴
         人、被告間究竟有何關係等節均無從考，己難論究真實，縱認該撥通之行
         動電話號碼確係告訴人所有，則該人是否確係來自被告交付等情亦無可斷
         ，參以告訴人於本院審理時亦自承：其認識該接聽電話者，且案發是日曾
         至該接聽電話人住處，該行電話是否為其自己遺留該處，現已無印象無法
         確定等語以觀，告訴人既認識該接聽電話之人，卻又無法提供該人真實姓
         名、住址以供本院查核，所為已與常情不合，而其是日復曾停留該接聽電
         話者住處，則究係告訴人自行遺漏該處或另有其他原因，均有可能，自難
         僅憑告訴人指訴及證人上開證言，即遽認被告涉犯不法行為。縱上所陳，
         本件被告強制罪嫌既不能證明，而本院復查無其他積極證據，足資審認被
         告涉犯公訴人所指上開罪嫌，犯罪既不能證明，依法自應為無罪之諭知。
參、被告公訴不受理部分：
  一、按告訴乃論之罪，告訴人於第一審辯論終結前得撤回其告訴，又告訴經撤回者
      ，應諭知不受理之判決，刑事訴訟法第二百三十八條第一項、第三百零三條第
      三款定有明文。
  二、查本件告訴人甲○○告訴被告傷害及毀損等案件，起訴書認係犯刑法第二百七
      十七條第一項之傷害罪及同法第三百五十四條之毀損器物罪，依同法第二百八
      十七條及第三百五十七條之規定，須告訴乃論。茲據告訴人撤回其告訴，依照
      上開說明，本件應為諭知不受理之判決。
據上論斷，應依刑事訴訟法第三百零一條第一項、第三百零三條第三款，判決如主文
。
中    華    民    國    八十九    年      三      月          三        日
                                  臺灣高雄地方法院刑事第一庭
                                      法  官    邱基峻
右正本證明與原本無異。
如不服本判決，應於判決送達後十日內，向本院提出上訴狀。
                                      書記官    王美玲
中    華    民    國    八十九    年      三      月        四        日


司法院資訊處製作；財團法人民間司法改革基金會備份。
